臺灣桃園地方法院刑事判決　　　　　　　 96年度易字第104號
公　訴　人　臺灣桃園地方法院檢察署檢察官
被　　　告　乙○○
　　　　　　　　　　（另案臺灣桃園監獄執行中）
　　　　　　丙○○
　　　　　　　　　　（另案臺灣屏東監獄執行中）
　　　　　　丁○○
　　　　　　　　　　（另案臺灣桃園監獄執行中）
上列被告因竊盜案件，經檢察官提起公訴（95年度偵字第19885
號），被告於本院準備程序進行中，就被訴事實為有罪之陳述，
經本院告知簡式審判程序意旨，並聽取公訴人及被告之意見後，
本院合議庭裁定由受命法官獨任依簡式審判程序審理，本院判決
如下：
    主  文
乙○○、丙○○、丁○○結夥三人以上竊盜，未遂，均累犯，乙○○處有期徒刑捌月，丙○○處有期徒刑柒月，丁○○有期徒刑
捌月。
    事  實
一、(1)乙○○前於民國91年間因竊盜案件，經本院判處有期徒刑
    7 月確定，又於91年間因毒品危害防制條例案件，經本院判
    處有期徒刑10月確定，再於92年間復因竊盜案件，經本院判
    處有期徒刑11月確定，嗣上開3 罪經裁定應執行有期徒刑2
    年2 月確定，而於94年5 月10日縮短刑期假釋出監，縮刑期
    滿日期94年6 月18日，在有期徒刑所餘刑期內未經撤銷假釋
    ，其未執行之刑，以已執行論。(2)丙○○於91年間因竊盜案
    件，經本院判處有期徒刑7 月確定，於93年10月5 日縮刑期
    滿執行完畢。(3)丁○○於民國91年間分別因毒品危害防制條
    例、竊盜案件，經本院分別判處有期徒刑8 月、有期徒刑8
    月確定，嗣2 罪經裁定應執行有期徒刑1 年2 月確定於93年
    5 月14日縮短刑期執行完畢。
二、乙○○、丙○○、丁○○於95年9 月3 日8 時10分許，由丙○○駕駛向不知情友人借得車牌號碼Q5─2217號小貨車載乙○○、丁○○，結夥3 人共同前往桃園縣大園鄉林村36鄰
    拔子林68號旁空地，見甲○○向地主林長華租用之該空地上
    存放甲○○所有之鐵製鷹架踏板（下稱鷹架），無人看管，
    乃萌生竊取變賣朋分之意，共同基於意圖為自己不法所有之
    竊盜犯意聯絡，乃駕車繞道空地後面產業道路，將小貨車停
    放於土地公廟附近，乙○○因手受傷留在小貨車旁把風，由
    丙○○、丁○○兩人下車徒步，由空地旁邊田埂未圍籬處侵
    入，徒手搬運鐵製鷹架10片至空地大門旁邊後（因丙○○等
    人侵入空地之處為田埂小貨車無法靠近），再駕駛小貨車至
    空地大門附近，乙○○在鐵門旁把風，丙○○、丁○○再侵
    入空地內準備將鷹架搬運上小貨車，適地主林長華行經該處
    發覺，遂打電話向甲○○確認是否有請人搬運鷹架，經甲○○告知未請人搬運鷹架後旋報警，乙○○、丙○○、丁○○
    見狀即開車要離去，適經警據報前來當場查獲，遂未得逞。
三、案經桃園縣警察局大園分局報告台灣桃園地方法院檢察署檢
    察官偵查起訴。
    理  由
一、程序部分：本件被告乙○○、丙○○、丁○○所犯係死刑、
    無期徒刑或最輕本刑為3 年以上有期徒刑以外之罪，其於準
    備程序中就被訴事實為有罪之陳述，經本院告知簡式審判程
    序之旨，並聽取當事人意見後，經本院合議庭依刑事訴訟法
    第273 條之1 第1 項規定裁定由受命法官獨任進行簡式審判
    程序，合先敘明。
二、訊據被告乙○○、丙○○、丁○○對於上開犯罪事實，迭於
    警詢及檢察官訊問、本院審理時坦承不諱。核與目擊證人林
    長華、證人即被害人甲○○於警詢時所指述情節相符，復有
    被告行竊現場照片4 張在卷可佐，足認被告3 人之自白與事
    實相符，應堪採信。又被告乙○○在場把風，被告丙○○、
    丁○○侵入上開空地共同竊取上開鷹架，徒手將鷹架搬運至
    空地大門旁，因被告丙○○、丁○○所搬運之上開鷹架尚在
    空地圍牆內大門旁，並未完全脫離原保管人之支配範圍，即
    為人發現報警查獲，竊盜犯行尚未既遂。本案事證明確，被
    告乙○○丙○○丁○○結夥3 人竊盜未遂犯行，應堪認定。
三、核被告所為，係犯刑法第321 條第2 項、第1 項第4 款之結
    夥三人以上竊盜未遂罪。被告乙○○、丙○○、丁○○間有
    犯意之聯絡，行為之分擔，均為共同正犯。公訴意旨認被告
    上開犯行，涉犯刑法第321 第1 項第4 款之結夥三人以上竊
    盜既遂罪，然查被告等人所行竊之鷹架僅搬運至空地圍牆內
    大門旁，並未完全脫離原保管人之支配範圍，即為人發現報
    警查獲，竊盜犯行並未既遂，已如前述，公訴人認被告等人
    所為係犯結夥三人以上竊盜既遂罪，容有誤會。則本件被告
    3 人所為係犯刑法第321 條第2 項、第1 項第4 款之結夥三
    人以上竊盜未遂罪，已如前述，而既未遂僅是犯罪狀態，並
    非獨立之犯罪，不生變更法條問題，併此敘明。又被告3 人
    雖已共同著手於竊盜行為之實施，惟未得逞，為未遂犯，依
    刑法第25條第2 項規定減輕其刑。被告乙○○、丙○○、丁○○分別曾有如事實欄所載之犯行及執行情形，有臺灣高等
    法院被告前案紀錄表、臺灣桃園地方法院檢察署刑案資料查
    註紀錄表在卷可按，渠3 人分別於上開徒刑執行完畢後，5
    年以內再故意犯有期徒刑以上之本罪，均為累犯，應均依刑
    法第47條第1 項規定加重其刑，並均先加後減之。爰審酌被
    告3 人前均曾有竊盜犯行，猶不知悛悔，又於光天化日下，
    結夥3 人以上共同侵入住宅行竊，其行徑大膽可議，暨其犯
    罪之手段、對社會治安、被害人造成之危害及犯後坦承犯行
    等一切情狀，分別量處如主文所示之刑。
據上論斷，應依刑事訴訟法第273 條之1 第1 項、第299 條第1
項前段，刑法第28條、第321 條第2 項、第1 項第4 款、第25條
第2 項、第47條第1 項，判決如主文。
本案經檢察官郝中興到庭執行職務。
中　　華　　民　　國　　96　　年　　2 　　月　　27　　日
                  刑事第五庭    法　官　邱滋杉
以上正本證明與原本無異。
如不服本判決，應於判決送達後10日內向本院提出上訴狀（應附
繕本），上訴於臺灣高等法院。
                                書記官　高文靜
中　　華　　民　　國　　96　　年　　2 　　月　　27　　日
附錄本案論罪科刑法條全文：
中華民國刑法第321條：
犯竊盜罪而有左列情形之一者，處六月以上、五年以下有期徒刑
：
一、於夜間侵入住宅或有人居住之建築物、船艦或隱匿其內而犯
    之者。
二、毀越門扇、牆垣或其他安全設備而犯之者。
三、攜帶兇器而犯之者。
四、結夥三人以上而犯之者。
五、乘火災、水災或其他災害之際而犯之者。
六、在車站或埠頭而犯之者。
前項之未遂犯罰之。
